Guide to the Masaki Motoi Collection of Japanese Student Movement Materials, 1959-2003, bulk 1960-1979
David M. Rubenstein Rare Book & Manuscript Library
- Newspapers, 1959-1979, (6 boxes)
  - 戦旗 (Senki): 共産主義者同盟機関紙. (Box 31)
    - 70年安保春闘にむけて: 70年代階級的労働運動飛躍. 1970 Feb. 13. (Box 31)
      小西を! 弟二波錬馬基地拠去へ全国行動委創出/恒常的叛軍闘争.
    - 5・29全国学園スト/6・11 政治集会. 1970 May 22. (Box 31)
      七0年代世界革命戦争への飛躍[六月]へ!
    - 恒常的武装闘争の陣型強化. 1970 May 29. (Box 31)
      六月へ総進撃.
    - 6・15防衛庁攻撃闘争. 1970 June 05. (Box 31)
      松本礼二[副議長]除名.
    - 6・15防衛庁攻撃闘争! 1970 June 12. (Box 31)
      腐敗分子=[情況][ 叛旗]派を放逐.
    - ロジャーズ訪日阻止闘争. 1970 June 26. (Box 31)
      七月全国反帝戰線結成.
    - 吉本幻想国家論・経済決定論の裏返し誤謬に依拠: 叛旗派国家論. 1970 July 03. (Box 32)
      社学同・共青同全国合宿 - 全国反帝戦線.
    - 7・25,6日本反帝戦線結成. 1970 July 10. (Box 32)
      7・7盧溝橋33周年に六千- ロジャーズ訪日阻止.
    - 帝国主義軍隊解体 -正規軍創出. 1970 July 17. (Box 32)
      さらぎ/久保井両同志先頭に出廷.
    - 9・19防衛庁- 全国 基地解体. 1970 Aug. 21. (Box 32)
    - グアムドクトリン・四次防粉砕 - 基地解体入管体制粉砕. 1970 Aug. 28. (Box 32)
      七0年代権力闘争進撃へ火蓋を!
    - 中曽根訪米阻止. 1970 Sept. 04. (Box 32)
      六回大会=旧マル戦的危機論.
    - 革命の正規軍を創出せよ! 1970 Sept. 18. (Box 32)
      マルクス革命論の本質論的解明.
    - 帝軍解体-革命の正規軍建設-ソビエト型組織建設. 1970 Sept. 25. (Box 32)
      防衛庁-全国基地解体-叛軍弟一波に決起.
    - 共産同政治集会 - 10・21防衛庁闘争へ. 1970 Oct. 09 (Box 32)
      10・8羽田3周年に万余の結集.
    - 10・21防衛庁闘. 1970 Oct. 16. (Box 32)
      10・16政治集会基調報告- 混迷,分解する階級戦争の再編.
    - 10・21全国反帝戦線千四百余結集. 1970 Oct. 23. (Box 32)
      機動隊の壁を突破-防衛庁攻撃を貫徹.
    - 10・21成果打ち固め 11・1自衛隊パレード粉砕. 1970 Oct. 30. (Box 32)
      現代無政府社主義=赤軍派へ党派闘争の鉄槌へ.
    - 11・15沖縄国政参加選挙粉砕闘争. 1970 Nov. 06. (Box 32)
    - 15日沖縄闘争から叛軍現地闘争へ. 1970 Nov. 13. (Box 32)
    - 錯乱の超主観主義/革労協・社会党解放派批判. 1970 Nov. 20. (Box 32)
      12・7AIF総決起集会新潟現地へ.
    - ソビエトをめぐる諸派の誤謬を粉砕. 地区共闘建設. 1970 Dec. 03. (Box 32)
    - 全国叛軍連絡会議新潟現地で結成! 1970 Dec,13. (Box 32)
    - スターリン主義打倒! 反スタマルクス主義粉砕. 1970 Dec. 18. (Box 32)
      革命的マルクス・レーニン主義復権.
    - 右翼合同反対派を蹴散らし鉄の全国党建設. 1970 Dec. 23. (Box 32)
      反同盟活動 除名者: さらぎ徳二
    - 1・17-18闘争に全国から総決起集. 1971 Jan. 13. (Box 32)
      武装蜂起を組織するために・召還主義者との闘い.
    - 蜂起めざす単一党建設に進撃! 12・18政治集会成功. 1971 Jan. 15. (Box 32)
      合法主義者 - 日向一派を容赦なく殲滅.
    - 革命の軍隊・地区共闘建設の全面的推進. 渡海俊治 1971 Jan. 23. (Box 32)
      現代帝国主義分析: 方法論の諸反省.
    - 日向一派粉砕! 脱走兵に鉄槌. さらぎ徳二 1971 Feb. 01. (Box 32)
      国際主義と非公然の党 ・正規軍建設.
    - 反帝統一戦線の革命的再編. 室伏讓二 1971 Feb. 03. (Box 32)
      スターリン主義解体: 右翼合同反対派の雑炊学批判.
    - 2・11紀元節粉砕闘争. 1971 Feb. 13. (Box 32)
      沖縄闘争: 日比谷へ労学四千が結集.
    - 旧同盟系各派に不当捜索・党派闘争へ前進. 1971 Feb. 15. (Box 32)
      日向体系破産の根拠: 方法論批判.
    - 3・15反帝戦線神奈川集会結集. さらぎ徳二 1971 Mar. 01. (Box 32)
      宇野方法論の解体: 宇野整理主義=時空超越.
    - 3・13三里塚・叛軍闘争に総結集. 1971 Mar. 03. (Box 32)
    - AIF叛軍 - 最後まで肉弾戦を貫徹! 1971 Mar. 13. (Box 32)
      三里塚弟一次収用.
    - 野合右派・赤軍派・叛旗を粉砕 ! 1971 May 03. (Box 32)
      沖縄現地弟三波スト報告.
    - 四・二八正規軍戦勝利/ 五・一九全国学園ゼネスト. 1971 May 13. (Box 32)
      八派共闘再編止揚に邁進.
    - 4・28共産同[戦旗派]政治集会をかちとれ. 1972 Apr. 03. (Box 32)
    - 5・15遊撃戦で機動隊を粉砕! 1972 May 03. (Box 32)
      5・13沖縄討論集会.
    - 遊撃戦貫ぬき機動隊を粉砕. 1972 May 15. (Box 32)
    - 号外: つひに3・30開港を撃破. 号外 1978 Mar. 28. (Box 32)
      軍事空港開港・農民殺し政策に正義の鉄槌下す.
  - ロ-テ (RoT): 共産同政治機関紙.
    - アジア侵略に実力闘争を: 沖縄「国政参加」を阻止せよ!. 弟1号 1970 Oct. 21. (Box 33)
      70年代勞働運動と権力闘争
    - 日帝の沖縄併合とプロレタリア-ト. 弟2号 1970 Nov. 10. (Box 33)
      勞評 - ソビエト運動をアジア的運動組合再編に抗して.
    - 日米反革命同盟を粉砕: 自衛隊派兵阻止を突破口. 弟3号 1971 Feb. 01. (Box 33)
      大衆暴力の世界性を世界革命へ.
    - 三月沖縄闘争を準備: 自衛隊派遺阻止・返還協定阻止. 弟4号 1971 Feb. 11. (Box 33)
      階級的勞働運動の組織的構築: 都織労働者評議会結成.
    - 三里塚強制代執行第一週目・ざん壕要塞完全防衛す. 弟5号 1971 Mar. 01. (Box 33)
      革命論構築のための方法論的諸前提. 上
    - 四月沖縄返還阻止闘争への結合を克ちとれ. 弟6号 1971 Mar. 20. (Box 33)
      世界同時革命の戦略論的構造. 下
    - 沖縄返還阻止・三里塚強制代執行・選挙没入路線解体. 弟7号 1971 Apr. 01. (Box 33)
      4.19 新入生歓迎集会.
    - 沖縄返還実力阻止・返還協定粉砕・ 三里塚沖縄闘争. 弟8号 1971 May 15. (Box 33)
      沖縄・三里塚闘争と学生戦線の任務: 上 社会主義学生都同盟全協議会.
    - 軍事革マル主義者 = 戦旗派掃討戦. 弟13号 1972 Mar. 15. (Box 33)
    - 連合赤軍派事件 - 共産主義者同盟の自己批判. 弟14号 1972 Apr. 15. (Box 33)
      三里塚鉄塔建設報告.
    - 6・14共産同政治集会 特集号. 弟16号 1972 July 15. (Box 33)
      権力闘争の時代の陣型構築. 松本礼二.
    - 同盟活動の基本方向・田中内閣の成立と日本列島改造論. 弟17号 1972 Sept. 10. (Box 33)
      相模原闘争報告.
    - プロレタリア権力闘争・新左派歴史的総括視点. 弟18号 1973 Mar. 10. (Box 33)
      保守派人民運動の性格.
  - 党旗 (Tōki): 政治機関紙.
    - 七五春闘: [左] 右の修正主義への戦略・産業報国会阻止. 1975 Jan. 01. (Box 33)
      マルクス主義世界観.
    - 労働者階級は支配階級? - 社会主義論と民主主義. マル青同. 1977 May 01. (Box 33)
      翼賛政治の後尾.
    - 創意団結・自発献身! 労苦人民と青年は三無自己保身政治一蹴・救国済民-社会主義建国日本のために奮闘. マル青同. 1978 May 15. (Box 33)
      秋期闘争: 反帝・救国・社会主義運動.
  - 赤報 (Sekihō): 戦旗改題.
    - 解党主義(八木沢一派) と組織日和見主義(旧左派)粉砕. 1971 Nov. 15. (Box 33)
      党名変更: 共産主義者同盟(RG).
    - 非合法党建設の弟二段階について. 1972 Mar. 25. (Box 33)
      再びマルクス・レーニン主義 - 党組織の承継発展.
    - 連合赤軍の闘争に対する我々の態度. 1972 May 15. (Box 33)
      連合赤軍の闘争と資本家階級-諸党派 - 知識人の対応.
  - 蜂起 (Hōki): 共産主義者同盟機関紙.
    - 建党=建軍の総力 - 派兵直段直撃めざし. 1972 Jan. 25. (Box 33)
      蜂起革命戦争の 後方.
    - 4・28-5・15 派兵直撃闘争に勝利せよ. 1972 Apr. 10. (Box 33)
      過渡期世界の国際主義で国益論・民族排外主義を粉砕.
    - 派兵前段直撃の戦果ふまえ - 5・15記念式典粉砕. 1972 May 10. (Box 33)
      防衛庁新宿地連強襲.
    - 6 – 7月更なる派兵直撃の戦列を-同盟の到達地平踏まえ 1972 May 25 (Box 33)
      蜂起戦争派の飛躍克ちとれ
  - 烽火 (Noroshi): 共産主義者同盟機関紙.
    - 4・28-5・15へ進撃/日米帝侵略反革命同盟の結節環. 弟272号 1972 Mar. 20. (Box 33)
      自衛隊沖縄派兵粉砕.
    - 北熊本-沖縄へ武装進撃=沖縄武装撃闘の砦とせよ. 弟273号 1972 Apr. 20. (Box 33)
      反革命キヤンぺ-ン.
    - 北熊本-沖縄へ/ 5・15 首都総結集. 弟274号 1972 May 05. (Box 33)
      ベトナム人民の大進撃 -自衛隊沖縄派兵を葬り去れ.
  - 叛旗 (Hanki): 政治機関紙.
    - 発行の辞 - 共産主義者同政治局. 弟1号 1971 Jan. 20 (Box 33)
      "若疑シク覚候ハバ我等ノ所業終候処ヲ爾等眼ヲ開テ看ヨ".
    - 日本支配階級の帝国主義的再編粉砕. 弟2号 1971 Feb. 05 (Box 34)
      党-軍-統一戦線の陣型を強化せよ!
    - [ 党-大衆]運動の現段階- 八派-全共闘の止揚! 弟3号 1971 Feb. 20. (Box 34)
      三上治 日本革命思想.
    - 三里塚へ!! 総力戦へ. 弟4号 1971 Mar. 05. (Box 34)
      神津陽 当世知識層の政治思想批判.
    - 4・28-5・15総力戦で沖縄返還/日流一体化を葬むれ. 弟29号 1972 Apr. 05. (Box 34)
      日帝の泥沼的政治 - 社会再編粉砕.
    - 沖縄闘争の本格的潮流の創出へ. 弟30号 1972 May 05. (Box 34)
    - 5・13沖縄闘争:返還-併合への全面侵攻を爆砕せよ. 弟31号 1972 May 20. (Box 34)
      自衛隊立川基地本進駐阻止 / !6・11砂川へ.
    - 階級闘争の拡がり:沖縄-砂川-三里塚階級的契機は何か. 弟32号 1972 June 05. (Box 34)
      日流一体化粉砕・6-11立川基地包囲制圧大行動.
  - 前進: (Zenshin) 革命的共産主義者同盟機関紙.
    - 六・一五集会成功させ七十年へ戦闘対策. 1967 May 29. (Box 34)
      砂川現地で一万二千の労学大集会.
    - 東大闘争: 機動隊導入・闘争圧殺粉砕. 1969 Jan. 20. (Box 34)
      沖縄戦後史画す2・4ゼネスト.
    - 安保粉砕・立川基地挺去・拳銃発射攻議- 三・二砂川集会. 1969 Feb. 24. (Box 34)
      全学連中央委27,28日大学・沖縄闘争.
    - 4・28沖縄奪還 学労十万の力で首都制圧・首相官邸占拠. 1969 Apr. 14. (Box 34)
    - 北小路候補選挙戦の火ぶた切る. 1969 June 30. (Box 34)
      北小路を都議会へ.
    - 全学連大会: 決戦と学生共産主義者の任務. 1969 July 14. (Box 34)
    - 北小路候補惜敗. 1969 July 21. (Box 34)
      杉並選挙闘争の総括.
    - 全学連,11月態制確立. 1969 July 28. (Box 34)
    - 佐藤内閣打倒へ進撃せよ. 1969 Aug. 04. (Box 34)
      全大学バリケード暴挙粉砕.
    - 弟二の安田 -広島大につづけ. 1969 Aug. 25. (Box 34)
      29学生, 30時間の激闘. 砦内外呼応し機動隊痛撃.
    - 9月大学攻防戦に勝ちぬき11月へ. 1969 Sept. 01. (Box 34)
    - 内乱死闘の七〇年代へ. 1970 Jan. 01. (Box 34)
      反帝・反スターリン主義の旗の下-沖縄奪還,安保粉砕・日帝打倒.
    - 2・26革共同集会へ結集. .三里塚強制測量を阻止. 1970 Feb. 16. (Box 34)
      七〇年闘争の総路線を提起.
    - 騒乱罪粉砕・三月調印を阻止. 1971 Jan. 11. (Box 34)
      全土で沖縄奪還の火の手:コザ暴動, 国頭, 毒ガス全軍労に続き.
    - 首都産別カクマル中枢に大鉄槌. 1977 Dec. 19. (Box 34)
      12・6石橋せん滅に続け/ 十二月.三里塚決戦に全国結集.
    - 内戦 - 蜂起の道を進め. 1978 Jan. 09. (Box 34)
      [動労千葉][ 町田] 決戦勝利.
  - 統一 (Tōitsu): 共産主義者労働者党結党委員会機関誌
    - 佐藤自民党内閣打倒. 1966 Dec. 12. (Box 35)
    - 労働者の実力闘争 ! 柴田三郎 1966 Dec. 19. (Box 35)
      協力の具体的な組織化. 結党の疑問に答える.
    - 一九六七年 - 世界と日本. 1967 Jan. 02. (Box 35)
    - 戦争協力の砂川基地拡張反対. 1967 Jan. 16. (Box 35)
    - 5・28砂川集会. 滑走路真下の青年学生集会. 1967 June 05. (Box 35)
      統一のなかで勝利の展望.
    - 7・9 砂川集会全力動員. 1967 July 03. (Box 35)
    - 強力な十月闘争七〇年の破口 /佐藤のベトナムを介入許すな. 1967 Sept. 04. (Box 35)
      学生運動新たな高揚めざして.
    - 佐藤内閣打倒. 1967 Nov. 27. (Box 35)
      日米の侵略的軍事同盟の打破.
    - 成田空港反対. 1968 Mar. 18. (Box 35)
    - 沖縄に毒ガス配置. 1969 July 28. (Box 35)
    - 七〇年政治過程の第2ステシプ. 日米貿易経済委. 1969 Aug. 04. (Box 35)
      共同行動11月佐藤訪米阻止.
    - 10・21戒厳令下の大激闘展望開く. 白川真澄 1969 Oct. 27. (Box 35)
      10・31国鉄ストを基軸 ・拠点政治スト.
    - 第2期労働者党の飛躍的建設へ. 1970 Feb. 16. (Box 35)
      いいだ書記長による大会討論の集約発言.
    - 2・28-3・1全国反戦討論集会/三千二百名総結集. 1970 Mar. 09. (Box 35)
    - 日米共同声明路線粉砕. 1970 Mar. 18. (Box 35)
      4月闘争の大衆的爆発.
    - 4月闘争の大衆的爆発をかちとれ. 1970 Mar. 23. (Box 35)
    - 拡大する米兵叛乱・帝国主義軍隊の崩壊. 吉川勇一 1970 Apr. 06. (Box 35)
      米軍隊内部の反戦・反軍闘争.
    - 佐藤政府と闘う人びとの隊伍を4・28へ. 1970 Apr. 13. (Box 35)
    - 70春闘の最後局面打ちぬけ. 1970 Apr. 20. (Box 35)
    - 4・28沖縄統合粉砕の火柱を. 1970 Apr. 27. (Box 35)
    - 米帝のカンボジア侵攻弾劾. 1970 May 11. (Box 35)
    - インドシナ革命勝利へ. 1970 May 18. (Box 35)
    - インドシナ革命勝利!. 1970 May 25. (Box 35)
      安保=日米共同声明路線粉砕.
    - 戦闘的米帝デモの巨波. 1970 June 15. (Box 35)
      安保厳戒体制を突破せよ.
    - ゼネ石精労組にロック・アウト攻撃. 1970 Aug. 10. (Box 35)
    - 総力で入管法再上程阻止に決起せよ. 1970 Aug. 24. (Box 35)
    - 入管体制の反革命的再編を打ち砕け. 1970 Aug. 31. (Box 35)
    - 全軍労四八時間スト決行. 1970 Sept. 14. (Box 35)
    - 10月闘争の高揚の中から強固な反入管戦線戦へ. 1970 Oct. 01. (Box 35)
    - 10・8のをふまえ真に国際主義的な反入管戦線戦へ. 1970 Oct. 11. (Box 35)
    - 入管闘争の全面的, 恒常的発達を. 都職社研 1970 Oct. 21. (Box 35)
      差別撤廃闘争の方向.
    - 北富士, 米軍演習を阻止. 1970 Nov. 01 (Box 35)
    - 全国反入管戦線から11・22へ総結集. 1970 Nov. 11. (Box 35)
    - 糟谷孝幸虐殺一周年党政治集会. 1970 Nov. 21. (Box 35)
      革命党建設にむかって.
    - 三里塚・地下壊死-持久決戦勝利へ. 1971 Mar. 11. (Box 35)
      三里塚農民と生産 - 生活 - 闘争.
    - 三里塚久戦を堅持し春期攻撃へ. 1971 Apr. 01. (Box 35)
    - インドシナ・朝鮮・沖縄人民に, 四月連続闘争. 1971 Apr. 11. (Box 35)
  - 平和と社会主義 (Heiwa to shakai shugi): 統一社会主義同盟全国機関誌
    - 秋期政治決戦の火蓋きる. 1969 Sept. 08. (Box 35)
      早大学館死守戦 - 愛知訪米阻止闘争 - 全国全革闘結.成
    - 対政府実力闘争の波状的展開佐藤帝国主義政府を打倒. 1969 Oct. 08. (Box 35)
      撤点政治スト.
  - 新左翼 (Shin Sayoku): 社会主義労働者同盟
    - 安保決戦 - 不抜の陣地階級. 1969 Sept. 15. (Box 35)
      70年代前衛党創出へ.
  - 曙光 (Shokō): 社会主義労働者同盟
    - 4・28-5・15沖縄闘争の大衆的昂揚- 70年代闘争の持続的発展. 1972 Apr. 15. (Box 35)
    - 沖縄の帝国主義的併合粉砕. 1979 Nov. 15. (Box 35)
  - 先駆 (Senku): 統一社会主義同盟全国機関誌
    - 自衛隊に叛乱の焔. 1969 Dec. 08. (Box 35)
      平和と社会主義 改題
    - 安保粉砕, 春期大功勢進撃開始. 1970 Jan. 18. (Box 35)
      全国労スト - 三里塚総結起 - 統社同政治集会.
    - 真紅の階級的団結を勝ちとろう. 1970 Feb. 18. (Box 35)
      国際 - アジア反帝闘争.
    - 土地収用阻止期大進撃. 1970 Feb. 28. (Box 35)
      三里塚闘争.
    - 反戦派討論集会 - 巨大な歴史的成果収め終る. 1970 Mar. 08. (Box 35)
      全国各地から1万名参加.
    - 6月決戦! 激闘の10日間間ぬく. 1970 June 28. (Box 35)
    - 自衛隊兵士反軍抑圧粉砕せよ. 1970 July 18. (Box 35)
    - 沖縄・入管・反軍闘争 - 日帝の侵略・反革命対決せよ. 1970 Sept. 18. (Box 35)
  - 世界革命 (Sekai kakumei): 日本革命的共産主義者同盟機関誌
    - 全労働者の統一戦線 佐藤内閣反動路線対決. 1965 Feb. 05. (Box 35)
    - 11月佐藤訪米阻止. 1969 Nov. 05. (Box 35)
      レーニン主義の網領 /中核派への公開状.
  - 解放 (Kaihō): 共産主義者同盟機関誌
    - 5・3闘争意義の打固め6・15集会へ. 1969 June 15. (Box 35)
      愛知訪米阻止・70年安保粉砕.
    - 10・21首相官邸占領・包囲!! 1969 Oct. 15. (Box 35)
      工場から反乱, 政治的頂点を震憾, ゼネスト怒濤の進撃!!
    - 反 代々木諸派との党派闘争を全同盟的に推進. 1969 Dec. 01. (Box 35)
  - 連合戦線 (Rengō sensen): 連合戦線編集委員会
    - 大学解放の為に - 日大経済学部拡大活動者会議. 創刊号 1970 Sept. 25. (Box 35)
      連合戦線を構築せよ
    - 戦線報告・九州大学反戦学連. 弟2号 1970 Nov. 01. (Box 35)
  - 慈恵医大学生新聞 (Jikei Idai gakusei shinbun)
    - 出席制度・教室使用制限処分策動. 1970 Nov. 19. (Box 35)
      学内問題特集号.
  - 和光大学新聞 (Wakō Daigaku shinbun)
    - 沖縄の闘い - 調印阻止闘争の飛躍. 1971 June 15. (Box 35)
  - 成蹊大学新聞 (Seikei Daigaku shinbun)
    - 白昼の饒舌を撃て- .圭子の夢は夜ひらく. 麒麟児 研 1970 June 20. (Box 35)
  - 工学院大学新聞 (Kōgakuin Daigaku shinbun)
    - 日共=民青黄色糞尿一部自治会を解体せよ. 1972 Apr. 10. (Box 35)
  - 早稲田大学新聞 (Waseda Daigaku shinbun)
    - George Orwell essays 牧 雅夫, 1968 Mar. 07. (Box 35)
      良識と反良識との葛藤に感銘.
    - 5・30 - 六月沖縄返還協定調印阻止闘争. 1971 May 20. (Box 35)
  - 早稲田キャンパス: (Waseda kanbasu)
    - 早稲田船上大学報告 - 特集. 1971 May 21. (Box 35)
  - 京都大学新聞: (Kyōto Daigaku shinbun)
    - 一五OO号記念特集号. 第一部, 第二部, 第三部. 第二部 1970 Dec. 07. (Box 35)
      反戦派労働運動の到達点とその課題.
  - 明治大学新聞: (Meiji Daigaku shinbun)
    - 層としての運動を. 門松暁鐘 1965 Sept. 09. (Box 35)
      学生運動研究会会員.
    - 編集部に強権的解散処分. 号外 1971 Apr. 08. (Box 35)
    - 編集部中心に再建確約. 再刊第一号 1971 Oct. 07. (Box 35)
    - 沖縄闘争の新たな展開を. 再刊第二号 1971 Nov. 11. (Box 35)
    - 学費値上理事会正式決定. 再刊第三号 1971 Dec. 16. (Box 35)
    - 経営改革委員会最終答申. 再刊第四号 1971 Dec. 23. (Box 35)
    - 詩とはXXである - 詩人とは黒き犯人である. 新年号 1972 Jan. 06. (Box 35)
    - 12日, 和泉で武装衝突. 再刊第六号 1972 Jan. 13. (Box 35)
    - 戦旗派による生協の営業妨害濃厚. 1972 Jan. 20. (Box 35)
      党派間政治の矮小を拒否.
    - さらなる寮闘争自主選考の大要を発表. 1972 Jan. 27. (Box 35)
    - 戦旗派の編集部・マップ共闘への恫喝を糾弾する. 1972 Feb. 03. (Box 35)
    - 狭山差別裁判・ 2月公判: 1972 Feb. 10. (Box 35)
      8・10・15日実質上, 二月結審粉砕す.
    - 民主と戦士の時代: 確実に反撃を開始. 滝田 修 1972 Feb. 24. (Box 35)
      朝霞事件・一一・一Oゼネストの波紋.
    - 三里塚空港粉砕・六月開港阻止: 3・12 住民集会. 1972 Mar. 09. (Box 35)
    - 沖縄返還を撃て: 15日, 批准交換粉砕集会. 1972 Mar. 23. (Box 35)
    - 日共民青: 落合執行部を僣称. 1972 Apr. 06. (Box 35)
      吉本隆明をめぐる思念・匿名の裸での自立と連帯.
  - 赤光 (Shakkō): 日本マルクス・レーニン主義者同盟
    - No. 31, 1966 Nov. 29. (Box 35)
    - 70年統一戦線全国全共闘連合を建設. 1969 July 22. (Box 35)
    - 勝利・進撃を革命の70年代. 1969 Dec. 02. (Box 35)